臺灣臺中地方法院交通事件裁定　　　 100年度交聲字第3006號
原處分機關　交通部公路總局臺中區監理所臺中市監理站
異　議　人
即受處分人　禚永富
上列異議人即受處分人因違反道路交通管理處罰條例案件，對於
交通部公路總局臺中區監理所臺中市監理站於民國100年10月31
日所為之裁決（原處分案號：裁監稽違字第裁61-GF0000000號）
，聲明異議，本院裁定如下：
    主  文
異議駁回。
    理  由
一、原處分意旨略以：異議人即受處分人禚永富（下稱受處分人
    ）於民國100年3月7日9時3分許，駕駛車牌號碼309-MV號營
    業小客車（下稱系爭營業小客車），在臺中市○○區○○路
    與文心路口處，經臺中市政府警察局第五分局警備隊員警以
    其有「未辦理職業登記證（乘客女性1人）」之違規，依道
    路交通管理處罰條例第36條第1項規定，以中市警交字第GF0
    000000號違反道路交通管理事件通知單予以舉發，嗣經原處
    分機關查核違規報表，得知受處分人前於93年12月28日業經
    警察以其違反道路交通管理處罰條例第36條第1項規定予以
    舉發在案（違規單號：CC0000000號），原處分機關遂依員
    警舉發之違規事實及受處分人違規紀錄，於100年10月31日
    改依道路交通管理處罰條例第36條第2項規定，以裁監稽違
    字第裁61-GF0000000號裁決書裁處吊銷汽車駕駛執照，1年
    內不得重新考領等語。
二、異議意旨則略以：伊因年少不懂事致有犯罪前科，無法辦理
    職業登記證，違規營業遭吊銷職業駕駛執照，伊欣然接受，
    但基於一罪不二罰，自小客車駕照不能一併吊銷，請予以保
    留，以維護權益等語。
三、按計程車駕駛人，未向警察機關辦理執業登記，領取執業登
    記證，即行執業者，處1,500元以上3,600元以下罰鍰；計程
    車駕駛人，不依規定辦理執業登記，經依前項處罰仍不辦理
    者，吊銷其駕駛執照，道路交通管理處罰條例第36條第1項
    及第2項分別定有明文。次按汽車駕駛人，曾依本條例其他
    各條規定吊銷駕駛執照者，1年內不得考領駕駛執照，同條
    例第67條第3項亦有明文。
四、經查：受處分人未領有職業登記證，曾於93年12月28日駕駛
    系爭營業小客車營業為警舉發，嗣經原處分機關依違反道路
    交通管理處罰條例第36條第1項規定處罰鍰1,500元，並於94
    年1月3日未經裁決自動繳納罰款結案等情，有原處分機關違
    規查詢報表在卷可稽。而受處分人於上開處罰後，仍未依規
    定辦理執業登記，復於100年3月7日9時3分許，駕駛系爭營
    業小客車營業載客，行經臺中市○○區○○路與文心路口處
    時，為警當場查獲舉發乙節，除為受處分人所不爭執外，亦
    有臺中市警察局中市警交字第GF0000000號舉發違反道路交
    通管理事件通知單、原處分機關裁決書各1份附卷可佐。是
    本件受處分人駕駛系爭營業小客車，未向警察機關辦理執業
    登記，領取執業登記證，即行執業，經處以罰鍰後，仍不辦
    理之違規事實，堪以認定。又受吊銷駕駛執照處分時，吊銷
    其執有「各級車類」之駕駛執照，此觀道路交通管理處罰條
    例第68條第1項定有明文。依上開規定，受「吊銷」駕照處
    分者，應吊銷其持有各級車類之駕駛執照，原處分機關依法
    並無裁量餘地。準此，本件受處分人於上開時、地既有計程
    車駕駛人不依規定辦理職業登記，經依前項處罰仍不辦理之
    交通違規行為，原處分機關依首揭規定裁處吊銷受處分人各
    級駕駛執照，並1年內不得重新考領駕駛執照之處置，核無
    違誤之處，受處分人仍執前詞指摘原處分不當，即無理由，
    應將其異議駁回。
五、據上論斷，應依道路交通管理處罰條例第87條第2項，道路
    交通事件處理辦法第18條之規定，裁定如主文。
中    華    民    國   100    年    11    月    30    日
                  交通法庭  法  官  蔡岱霖
以上正本證明與原本無異。
如不服本裁定應於送達後5日內向本院提出抗告狀。
                            書記官  陳建分
中    華    民    國   100    年    11    月    30    日